最高法院刑事裁定　　　　　　　　　　　　　　　　八十七年度台抗字第二二四號
　　抗　告　人　甲　○
右抗告人因自訴被告王又曾妨害自由案件，不服台灣高等法院中華民國八十七年五月
十四日駁回聲請法官迴避之裁定（八十七年度聲字第八一號），提起抗告，本院裁定
如左：
    主  文
抗告駁回。
    理  由
本件原裁定以：抗告人甲○在原審聲請意旨略以：被告王又曾於民國八十六年十二月
二十三日、八十七年一月六日，經合法傳喚，無正當之理由不到庭，受命法官童有德
竟准其以私人聚會為其不到庭之理由，證人陳明海、喻志鵬曾於偵、審中多次恐嚇抗
告人，又涉嫌於第一審偽證，且既非被告之受僱人，亦與之無親屬關係，受命法官童
有德竟於八十七年一月六日庭訊時，向被告之選任辯護人紀鎮南律師表示，該二名證
人不須履行具結之義務，縱使為虛偽不實之證言，亦不須負偽證之罪責，受命法官童
有德於八十七年一月二十日庭訊時，且阻止抗告人再行詰問該二名證人；被告所提出
之股東常會錄影帶乙捲，係遭變造，抗告人請求送國立台灣大學鑑定，惟受命法官童
有德竟置之不理，甚而欲將該錄影帶交付被告之選任辯護人紀鎮南律師攜回作文字譯
本；第一審審判長於八十六年十月二十日審判期日將法庭之門緊閉，復採無證據能力
且與事實不符之證言為其判決基礎，則第一審涉有枉法裁判之嫌，抗告人請求受命法
官將此案件向該管檢察官告發，惟為受命法官童有德所拒；受命法官於八十七年一月
二十日庭訊時，又對被告及上開二名證人為誘導訊問，顯有偏頗云云。惟查當事人聲
請法官迴避，以有刑事訴訟法第十八條第一、二兩款所列情形之一者為限。又聲請迴
避之原因，應釋明之，為刑事訴訟法第二十條第二項所明定。且按當事人聲請法官迴
避，以有具體事實足認其執行職務有偏頗之情形為限，若僅對於法官之指揮訴訟，或
其訊問方法，有所不滿，不能指為有偏頗之虞。又所謂有偏頗之虞，係指法官與訴訟
關係人具有故舊恩怨等關係，其審判恐有不公平者而言。經核抗告人之聲請理由，與
上揭要件不符，其聲請不能認為正當，因而裁定駁回其聲請。經核於法尚無違誤。抗
告意旨，仍僅就本件受命法官之訴訟指揮、訊問方法表示不滿，而就該受命法官之執
行職務，如何足使一般通常之人產生合理之懷疑，並未提出具體之事證以釋明之。徒
執其個人主觀之判斷，漫事爭執，非有理由，應予駁回。
據上論結，應依刑事訴訟法第四百十二條，裁定如主文。
中      華      民      國    八十七    年      六      月    二十五    日
                              最高法院刑事第六庭
                                  審判長法官  黃  劍  青
                                        法官  劉  敬  一
                                        法官  林  增  福
                                        法官  邵  燕  玲
                                        法官  張  清  埤
      右正本證明與原本無異
                                              書  記  官
中      華      民      國    八十七    年      七      月      一      日
